臺灣屏東地方法院刑事判決　　　　　　　94年度易緝字第40號
公　訴　人　臺灣屏東地方法院檢察署檢察官
被　　　告　甲○○○
上列被告因竊盜案件，經檢察官提起公訴（93年度偵字第43號）
，本院判決如下：
    主  文
甲○○○共同攜帶兇器竊盜，累犯，處有期徒刑玖月。
    事  實
一、甲○○○曾因偽造文書案件經法院判處有期徒刑6 月確定，
    於民國89年4 月27日假釋出監，假釋期滿日為89年7 月11日
    ，未經撤銷假釋，以已執行論。甲○○○猶不知悔改，與陳
    義雄（業經本院以94年度易緝字判處有期徒刑1 年）共同基
    於意圖為自己不法所有之犯意聯絡，於92年12月19日13時25
    分許，攜帶客觀上足供兇器使用之螺絲起子2 支、鐵撬1 支
    ，一同進入屏東縣內埔鄉○○村○○路18號金石傢俱股份有
    限公司營業處所（侵入住宅部分未據告訴），以上開螺絲起
    子及鐵撬為工具，竊取鋁條15條得手（價值約新台幣2000元
    ），後為中興保全公司保全人員接獲前址異常警報及巡邏員
    警當場查獲，並扣得十字型螺絲起子2 支、鐵撬1 支。
二、案經屏東縣警察局內埔分局移送臺灣屏東地方法院檢察署檢
    察官偵查起訴。
    理  由
一、訊據被告甲○○○固對於上開時、地遭警查獲之事實坦承不
    諱，惟矢口否認有何竊盜行為，辯稱：其當時是要到該處小
    便云云，經查，被告上開竊盜行為，業經證人即查獲之警員
    陳明輝於本院審理時證稱：「（問：當天下午1 點25分左右
    ，在內埔鄉○○村○○路18號查獲陳義雄及甲○○○竊取鋁
    條一案，你是否有參與？）有。」、「（問：當時你們是依
    據什麼線索到現場去查緝本案？）公司內的警報器發報，保
    全公司通知我們有警報。」、「（問：當天有幾位警員到現
    場？）兩位。」、「（問：請說明到現場之後發生的事情？
    ）看到陳義雄與甲○○○在現場用十字的螺絲起子拆鋁條。
    我們就當場逮捕他們。」、「（問：當時有扣到螺絲起子1
    支、鐵撬1 支、鋁窗的窗條15支，是在哪裡扣到的？）當時
    有一個警員侯茂勝先從另一個門進去，我在外面等，是該警
    員抓到他們兩個後，才叫我進去。」等語（本院93年度易字
    第277 號卷第172 至第174 號），核與另位查獲之警員侯茂
    勝於本院審理時證述：「（問：本件陳義雄在92年12月19日
    在內埔鄉○○路金石家具偷竊鋁條案件是否你查獲？）是。
    」、「（問：為何當天到現場？）我當天是巡邏勤務，警報
    響，值班警員通知我過去處理，我與另一名同事立即到達現
    場。」、「（問：到達現場時，是否你先進入？）家具工廠
    側門有門縫，我先從門縫看進去，發現被告與甲○○○蹲在
    地上，用螺絲起子拆鋁條。」、「（問：當時2 人都有拿螺
    絲起子嗎？）我從門進入有看到他們2 人蹲在地上拆鋁條。
    」、「（問：進去後如何處理？）我剛進去他們還沒有發現
    我，我觀看1 、2 分鐘後，拔槍喝令他們不准動。我繞到前
    門去後喝令他們不要動。我叫他們手舉起來，他們就停止動
    作。」、「（問：當時除了被告及甲○○○外，是否有看到
    其他人在家具公司裡面？）無。」等情相符，並有螺絲起子
    2 支、鐵撬1 支扣案可佐，此外復有贓物領據及照片8 張在
    卷可參，被告辯稱其要到該處小便，顯係卸責之詞，不足採
    信。綜上所述，本件事證明確，被告竊盜犯行，應可認定。
二、按刑法第321 條第1 項第3 款之攜帶兇器竊盜罪，係以行為
    人攜帶兇器竊盜為其加重條件，此所謂兇器，其種類並無限
    制，凡客觀上足對人之生命、身體、安全構成威脅，具有危
    險性之兇器均屬之，且祇須行竊時攜帶此種具有危險性之兇
    器為已足，並不以攜帶之初有行兇之意圖為必要（最高法院
    74年3 月19日刑庭總會決議參照）。查扣案之螺絲起子2 支
    、鐵撬1 支，以之攻擊於人，於客觀上均足以為殺害或傷害
    人之生命、身體之器械，堪認為兇器，是核被告所為，係犯
    刑法第321 條第1 項第3 款之攜帶兇器竊盜罪。被告與陳義
    雄間，就上開犯行，有犯意聯絡及行為之分擔，為共同正犯
    。又被告曾因偽造文書案件經法院判處有期徒刑6 月確定，
    於89年4 月27日假釋出監，假釋期滿日為89年7 月11日，未
    經撤銷假釋，以已執行論，有台灣屏東地方法院檢察署刑案
    資料查註紀錄表、台灣高等法院被告前案紀錄表各1 紙附卷
    可稽，其於5 年以內再犯本件有期徒刑之罪，為累犯，應依
    刑法第47條之規定加重其刑。爰審酌被告為圖不勞而獲而犯
    罪，且持兇器竊盜，易致危害，犯後否認犯行、所得財物已
    返還被害人及經本院合法通知，故不到庭，經2 次通緝始到
    案，犯後態度不佳等一切情狀，量處如主文所示之刑。又被
    告與陳義雄行竊所使用之螺絲起子2 支、鐵撬1 支，雖係供
    犯罪所用之物，惟被告與陳義雄均否認為其所有，本院復查
    無其他證據證明為被告與陳義雄所有，爰不另為沒收之諭知
    。
據上論斷，應依刑事訴訟法第299 條第1 項前段，刑法第28條、
第321 條第1 項第3 款、第47條，判決如主文。
本案經檢察官何克昌到庭執行職務。
中　　華　　民　　國　　94　　年　　10　　月　　31　　日
                  刑事第三庭    審判長法  官  楊清安
                                      法  官  楊萬益
                                      法  官  柯雅惠
以上正本證明與原本無異。
如不服本判決應於收受本判決送達後十日內向本院提出上訴書狀，
其未敘述上訴理由者，並得於提起上訴後十日內向本院補提理由
書狀（均須按他造當事人之人數附繕本）「切勿逕送上級法院」
中　　華　　民　　國　　94　　年　　10　　月　　31　　日
                                書記官  葉祝君
附錄：
刑法第321條：
犯竊盜罪而有左列情形之一者，處六月以上、五年以下有期徒刑：
一  於夜間侵入住宅或有人居住之建築物、船艦或隱匿其內而犯之
    者。
二  毀越門扇、牆垣或其他安全設備而犯之者。
三  攜帶兇器而犯之者。
四  結夥三人以上而犯之者。
五  乘火災、水災或其他災害之際而犯之者。
六  在車站或埠頭而犯之者。
前項之未遂犯罰之。
